臺灣新竹地方法院民事判決　　　　　　　96年度重訴字第23號
原　　　告　台灣中小企業銀行股份有限公司
法定代理人　戊○○
訴訟代理人　丁○○
　　　　　　甲○○
被　　　告　丙○○
　　　　　　　　　　　號
上列當事人間請求返還消費借貸款事件，本院於民國96年5 月16
日辯論終結，判決如下：
    主  文
被告應給付原告新臺幣柒佰伍拾萬元，及自民國九十五年四月二
十四日起至清償日止，按年息百分之二點七七計算之利息，暨自
民國九十五年五月二十五日起至清償日止，逾期在六個月以內者
，按上開利率百分之十，超過六個月者，按上開利率百分之二十
計算之違約金。
被告應給付原告新臺幣肆拾貳萬仟伍佰貳拾伍元，及自民國九
十五年四月二十四日起至清償日止，按年息百分之八點八二計算
之利息，暨自民國九十五年五月二十五日起至清償日止，逾期在
六個月以內者，按上開利率百分之十，超過六個月者，按上開利
率百分之二十計算之違約金。
訴訟費用由被告負擔百分之九十六，餘由原告負擔。
    事實及理由
一、事實摘要：
　(一)原告主張：
      １、訴外人江惠炫(已歿)於民國94年5 月20日邀同被告江
          許煌為連帶保證人與原告簽立房屋貸款契約，向原告
          借款新臺幣(下同)750萬元，借款期間自94年5月24日
          起至114年5月24日止，約定以1個月為1期，按期於每
          月24日還款，前2年按月付息，自第3年起則依年金法
          按月攤還本息，借款利率自94年5 月24日起按年息百
          分之1.99固定計算，自94年11月24日起，按原告定儲
          利率指數加年息百分之0.42 機動計息，自95年5月24
          日起按原告定儲利率指數加年息百分之0.59機動計息
          ，自96年5 月24日起按原告定儲利率指數加年息百分
          之1.24機動計息，如有一期未依約支付本金，視為全
          部到期，並自逾期之日起，逾期6 個月以內者，按上
          開利率百分之10，超過6 個月者，按上開利率百分之
          20計算違約金，原告向法院請求被告給付時，即將約
          定利率視為不再機動調整，並以此時之利率計算全部
          遲延利息或違約金，目前即為年利率百分之2.77。詎
          訴外人江惠炫於95年4 月24日後，竟拒絕對原告清償
          ，並於95年9月22日死亡，尚積欠原告本金750萬元，
          而被告既為上開借款之連帶保證人，自應就上開借款
          債務負連帶清償之責任。
      ２、又江惠炫另於94年5 月20日邀同被告為連帶保證人，
          與原告簽立借據及授信約定書，向原告借款50萬元，
          借款期間自94年5月24日起至99年5月24日止，約定以
          1個月為1期，按期於每月24日平均攤還本息，利息則
          按原告當時之基準利率加年息百分之5.09計算，並隨
          原告基準利率變動而調整，如有一期未依約支付本金
          ，視為全部到期，並自逾期之日起，逾期在6 個月以
          內者，按上開利率百分之10，超過6 個月者，按上開
          利率百分之20計算違約金，原告向法院請求被告給付
          時，即將約定利率視為不再機動調整，並以此時之利
          率計算全部遲延利息或違約金，目前即為年利率百分
          之8.82。詎訴外人江惠炫於95年4 月24日後，竟拒絕
          對原告清償，尚積欠原告本金423,525 元，而被告既
          為上開借款之連帶保證人，自應就上開借款債務負連
          帶清償之責任，然屢經催討仍置之不理，爰依消費借
          貸及連帶保證之法律關係提起本訴訟，請求被告連帶
          給付如主文第1項、第2項所示之金額、利息及違約金
          等語。
  (二)被告經合法通知，未於最後言詞辯論期日到場，惟據其前
      到庭所為之陳述略稱：
      被告對於原告主張積欠的金額並無爭執，目前正在找尋買
      主承買房屋，俾以清償積欠原告之借款。
二、程序部分：
  (一)按原告於判決確定前，得撤回訴之全部或一部。但被告已
      為本案之言詞辯論者，應得其同意；訴之撤回應以書狀為
      之。但於期日，得以言詞向法院或受命法官為之；以言詞
      所為訴之撤回，應記載於筆錄，如他造不在場，應將筆錄
      送達；訴之撤回，被告於期日到場，未為同意與否之表示
      者，自該期日起；其未於期日到場或係以書狀撤回者，自
      前項筆錄或撤回書狀送達之日起，十日內未提出異議者，
      視為同意撤回，此為民事訴訟法第262條第1項、第2 項、
      第3項及第4項所明定。查原告起訴時原有請求江惠炫之母
      乙○○○對於江惠炫生前所負之上開債務，及信用卡債務
      負清償責任，嗣因乙○○○具狀表示其對於江惠炫之財產
      已向台灣板橋地方法院聲請拋棄繼承，經本院依職權向台
      灣板橋地方法院查詢無訛，此有台灣板橋地方法院96年 3
      月28日板院輔家科春梅字第014851號函覆：江惠炫之繼承
      人陳詡希、陳關宇、乙○○○、江許森、丙○○、江許川
      向該院聲請拋棄繼承事件，均經該院准予備查在案，後原
      告即於本院96年4 月25日言詞辯論期日當庭撤回對於乙○
      ○○之訴訟，經本院將上開筆錄送達予乙○○○後，乙○
      ○○於96年5月8日收受上開通知，惟未於10日內提出異議
      ，揆之上開規定，應視為同意原告撤回對其所為之訴訟，
      本院即無庸再行就原告對於乙○○○所為之上開請求加以
      審究，合先敘明。
  (二)被告經合法通知，未於言詞辯論期日到場，核無民事訴訟
      法第386 條各款所列情形，爰依原告之聲請，准由其一造
       辯論而為判決，併此敘明。
三、實體部分：
  (一)原告主張前揭之事實，業據其提出房屋貸款契約、借據暨
      授信約定書、電腦連線作業查詢單各一件及放款利率歷史
      資料表二份為證，核屬相符，復為被告到庭時陳稱對於原
      告主張積欠的金額並無爭執，自堪信原告之主張為真實。
  (二)按消費借貸者，謂當事人一方移轉金錢或其他代替物之所
      有權於他方，而約定他方以種類、品質、數量相同之物返
      還之契約，民法第474條第1項定有明文；又按保證債務之
      所謂連帶，係指保證人與主債務人負同一債務，對於債權
      人各負全部給付之責任者而言，此就民法第272條第1項規
      定連帶債務之文義參照觀之甚明，復有最高法院45年臺上
      字第1426號判例可資參照。本件被告既為上開債務之連帶
      保證人，自應就其保證債務負全部給付之責。
  (三)綜上，原告依據連帶保證及消費借貸之法律關係，訴請被
      告給付如主文第1、2項所示之金額、利息及違約金，即無
      不合，應予准許。
四、結論：本件原告之訴為有理由，依民事訴訟法第385條第1項
    前段、第83條第1項前段、第78條，判決如主文。
中　　華　　民　　國　　96　　年　　5 　　月　　18　　日
                  民事第二庭    法　官　王佳惠
以上正本係照原本作成。
如對本判決上訴，須於判決送達後20日內向本院提出上訴狀。
中　　華　　民　　國　　96　　年　　5 　　月　　18　　日
                                書記官　林淑瑜
